# Geissy Maysla Nunes Rodrigues

 $+55\ (87)\ 8843-2864\ |\ \underline{geissy.designlab@gmail.com}\ |\ \underline{Linkedin}\ |\ \underline{Dribbble}\ |\ \underline{Porftólio}\ |\ \underline{Medium}\ |$   $Petrolina,\ PE-Brasil$ 

#### PERFIL PROFISSIONAL

Atuo como UX/UI Designer há 4 anos em produtos B2B e B2C, focada em resolver problemas transformando desafios em oportunidades. Sou formada em Psicologia e um dos pontos cruciais do meu trabalho é construir algo que solucione e agregue para a vida das pessoas de forma digital. Sempre estou em busca de soluções criativas e impactantes. Acredito que cada desafio é uma oportunidade de inovar e criar experiências que realmente façam a diferença. Meu compromisso com o desenvolvimento profissional é constante, buscando sempre aprimorar minhas habilidades para alcançar novos patamares na área.

#### PRINCIPAIS HABILIDADES E FERRAMENTAS

Wireframe | Responsividade | Microinterações| Protótipos interativos | Teste de Usabilidade | Avaliação heurística | UX Writing | Arquitetura da informação | Entrevistas com usuário | Pesquisa quantitativa | Jornada do usuário | Personas | Ilustração | Figma | Miro | Hotjar Fullstory | Notion

### EXPERIÊNCIA PROFISSIONAL

#### Loomi

UX/UI Designer Jun 2024 - Presente

Atuo em projetos diversos com foco em UX/UI Design, sendo responsável por todo o ciclo de desenvolvimento de produto. Minhas principais atividades incluem condução de processos de Discovery (entrevistas com usuários e stakeholders, benchmarks e análises de mercado), realização de testes de usabilidade, ideação de soluções, prototipagem de jornadas e desenvolvimento de interfaces responsivas para plataformas mobile e desktop. Utilizo ferramentas como Figma, FigJam e Notion para organização, criação e validação de soluções centradas no usuário. Destaques de Projetos:

• IT Forum – Novo Portal: O IT Forum é uma das principais plataformas brasileiras voltadas ao setor de tecnologia da informação.

Liderei o redesign completo do portal, atuando desde o Discovery até a entrega validada junto ao cliente.

- · Conduzi sessões de imersão estratégica com stakeholders para alinhamento de objetivos de negócio.
- $\cdot\,$ Realizei benchmarks competitivos e mapeamento de oportunidades de inovação.
- · Criei um Design System escalável, garantindo consistência visual e eficiência no desenvolvimento.
- Coordenei e facilitei etapas de testes com usuários e iterações baseadas em feedbacks.
   Resultado: Entrega de um portal com aumento significativo de usabilidade, melhorando a navegação e fortalecendo a identidade visual da marca.
- Vivo+ : Projeto estratégico da Vivo para digitalizar e otimizar a atuação dos colaboradores nas lojas.
  - Conduzi 3 processos completos de Discovery
  - · Mapeei dores reais dos usuários e co-criei soluções com foco em agilidade e clareza.
  - Desenhei fluxogramas, wireframes e protótipos de alta fidelidade validados em testes moderados com usuários reais.
  - · Apresentei soluções para áreas de produto, negócio e tecnologia da Vivo, garantindo alinhamento e engajamento.
    - Resultado: Projeto aprovado para lançamento em escala nacional, com destaque para a melhoria da experiência do colaborador e eficiência nas operações de loja.

#### Sysvale SoftGroup

UX/UI Designer

Setembro 2021 - Jun 2024

Atuando em produtos digitais para o setor de saúde pública e privada, com foco em desenvolver interfaces eficientes, intuitivas e centradas no usuário, garantindo soluções que atendem às necessidades específicas do segmento.

Principais atividades e resultados:

- Atuação desde o Discovery até a entrega final, acompanhando a implementação das interfaces e garantindo a aplicação consistente de padrões e boas práticas no desenvolvimento do produto.
- Monitoramento de produtos com FullStory: Realizei o monitoramento de produtos em uso, coletando insights valiosos sobre o comportamento e a experiência dos usuários. Esses dados foram aplicados para identificar melhorias e aprimorar a usabilidade das interfaces, resultando em uma experiência mais eficiente.
- Criação de ilustrações personalizadas: Responsável pelo desenvolvimento de ilustrações específicas, agregando valor visual e funcional aos projetos.
- Design System: Criação e expansão de novos componentes para o Design System, garantindo consistência e escalabilidade nas interfaces desenvolvidas.
- Aplicação de UX Writing: Desenvolvi textos claros, concisos e orientados ao usuário para as telas, facilitando a comunicação e a experiência do usuário nas interfaces.
- Avaliação heurística: Realizei avaliações heurísticas em interfaces de outros designers, identificando e solucionando problemas de usabilidade para melhorar a qualidade e eficiência das experiências entregues.
- Testes de usabilidade: Conduzi testes com usuários reais para coletar feedbacks, identificar pontos de fricção para validar as soluções de design, garantindo produtos que atendem às expectativas do usuário.

# EDUCAÇÃO

Bacharelado, Psicologia

2018-2022

Universidade Mauricio de Nassau

## CURSOS E CERTIFICADOS

Comunicação assertiva à distância - Conquer.plus 2023

UX Writing | Edição 40 - Mergo 2022

UX Research na Prática: 2 dias de montagem de questionários - EBAC 2021

UI Designer à prova de balas - Gabriel Silvestri 2021

### **IDIOMAS**

Português - Nativo

Inglês - Básico/Intermediário

Espanhol - Básico